tr: Giriş bölümü tipi: Tente uzatması; Ön; Eşya garajı; Arka; Yan; Diğer
ko: 전정 유형: 어닝 확장형; 전면; 기어 보관소; 후면; 측면; 기타
ro-RO: Tipul vestibulului: Extensie tip copertină; Față; Spațiu pentru echipamente; Spate; Lateral; Altele
th: ประเภทห้องโถงทางเข้า: ส่วนต่อขยายกันสาด; ด้านหน้า; พื้นที่เก็บอุปกรณ์; ด้านหลัง; ด้านข้าง; อื่นๆ
sv: Vestibultyp: Förtältsförlängning; Framsida; Förtält för utrustning; Baksida; Sida; Övrigt
da: Type af apsis: Markiseudvidelse; Foran; Udstyrsgarage; Bagpå; Side; Andet
es: Tipo de vestíbulo: Extensión del toldo; Delantero; Garaje para equipo; Trasero; Lateral; Otro
bg-BG: Тип преддверие: Удължение за тента; Преден; Място за оборудване; Заден; Страничен; Друго
fi: Eteisen tyyppi: Katoslaajennus; Etuosa; Varustetila; Takaosa; Sivu; Muu
sl-SI: Vrsta predprostora: Podaljšek s tendo; Spredaj; Prostor za opremo; Zadaj; Stransko; Drugo
pt-PT: Tipo de vestíbulo: Extensão de toldo; Frente; Garagem de equipamento; Traseira; Lateral; Outro
hr-HR: Vrsta predvorja: Produžetak tende; Prednji; Prostor za opremu; Stražnji; Bočni; Ostalo
pt-BR: Avanço tipo: Extensão de toldo; Frontal; Garagem para equipamentos; Traseiro; Lateral; Outro
nl: Vestibule type: Luifeluitbreiding; Voorkant; Voortent voor uitrusting; Achterkant; Zijkant; Overige
el: Τύπος προθαλάμου: Προέκταση τέντας; Μπροστά; Αποθηκευτικός χώρος εξοπλισμού; Πίσω; Πλάι; Άλλο
zh-CN: 前厅类型: 遮阳篷延伸; 前; 装备存放区; 后; 侧; 其他
hu: Előtér típusa: Napellenző-bővítmény; Elülső; Felszerelés-tároló; Hátsó; Oldalsó; Egyéb
it: Tipo di vestibolo: Estensione del tendalino; Anteriore; Spazio per attrezzatura; Posteriore; Laterale; Altro
nb: Vestibyletype: Markiseforlengelse; Foran; Utstyrsgarasje; Bak; Side; Annet
zh-TW: 前庭類型: 遮陽篷延伸區; 前方; 裝備放置區; 後方; 側面; 其他
lt-LT: Prieangio tipas: Tentas-prailginimas; Priekinis; Prieangis įrangai; Galinis; Šoninis; Kita
cs: Typ předsíně: Prodloužení markýzy; Přední; Garáž pro vybavení; Zadní; Boční; Jiné
ru: Тип тамбура: Тент-козырек; Спереди; Тамбур для снаряжения; Сзади; Сбоку; Другое
en: Vestibule type: Awning extension; Front; Gear garage; Rear; Side; Other
fr: Type d’abside: Extension d’auvent; Avant; Espace de rangement pour équipement; Arrière; Latéral; Autre
ja: 前室タイプ: オーニング拡張; フロント; ギアガレージ; リア; サイド; その他
pl: Typ przedsionka: Przedłużenie z markizą; Przedni; Przedsionek na sprzęt; Tylny; Boczny; Inne
vi: Loại tiền sảnh: Mái hiên mở rộng; Phía trước; Khu vực để đồ; Phía sau; Phía bên; Khác
sk-SK: Typ predsiene: Predĺženie markízy; Predná časť; Priestor na výstroj; Zadná časť; Bočná časť; Iné
de: Art des Vorraums: Markisenerweiterung; Vorne; Ausrüstungsgarage; Hinten; Seitlich; Sonstiges